【裁判字號】    92,交聲,1209
【裁判日期】    921231
【裁判案由】    交管條例聲異
【裁判全文】
臺灣板橋地方法院交通事件裁定                  九十二年度交聲字第一二０九號
    原處分機關  交通部公路總局臺北區監理所
    異  議  人  甲○○
    即受處分人
右列受處分人因違反道路交通管理處罰條例案件，對於交通部公路總局臺北區監理所
於民國九十二年七月十一日以北監營字第裁四０－ＣＰ0000000號所為之裁決
處分（原舉發案號：臺北縣政府警察局九十一年三月三十日北縣警交字第ＣＰ000
0000號），聲明異議，本院裁定如左：
    主  文
異議駁回。
    理  由
一、原處分意旨略以：異議人即受處分人甲○○於民國九十一年三月十二日十時零五
    分許，騎乘車號：ＭＦＡ－一四五號重型機車，行經臺北縣板橋市○○○路右轉
    文化路一段時，因駕車行經有燈光號誌管制之交岔路口闖紅燈經警攔停告知違規
    事項且索驗證件，惟斯時異議人不服從警員之稽查，拒絕出示證件，乃分別依道
    路交通管理處罰條例第五十三條、第六十條第一項及同條例第六十三條第一項第
    一款及第三款之規定，裁處罰鍰共計新臺幣四千八百元，並計違規點數四點。
二、異議意旨略以：伊當時行車動線係由臺北縣板橋市○○○路往文化路方向行駛，
    行至文化路口前方未達停止線即騎上人行道，嗣再右轉文化路上之人行道，再將
    機車停放於店家騎樓，事實絕非如警員所述，係伊由漢生西路闖紅燈右轉文化路
    一段後，方騎上文化路一段之人行道；又舉發內容指伊不予理會，實屬不實，且
    本件舉發違反道路交通管理事件通知單（下稱舉發通知單）上之日期應為九十一
    年三月十一日，而非十二日，爰聲明異議，請求撤銷原處分云云。
三、按汽車駕駛人，行經有燈光號誌管制之交岔路口闖紅燈者，處新臺幣一千八百元
    以上五千四百元以下罰鍰；又汽車駕駛人，駕駛汽車有違反本條例之行為，經交
    通勤務警察或依法令執行交通稽查任務人員制止時，不聽制止或拒絕停車接受稽
    查而逃逸者，除按各該條規定處罰外，處新臺幣三千元以上六千元以下罰鍰，以
    上道路交通管理處罰條例第五十三條、第六十條第一項分別定有明文。次按汽車
    駕駛人有前揭行為時，除依原條款處罰鍰外，並分別各記違規點數一點及三點，
    上開條例第六十三條第一項第一款及第三款亦分別有其規定。
四、本件臺北縣政府警察局九十一年三月三十日北縣警交字第ＣＰ0000000號
    舉發通知單上所記載之本案違規日期為九十一年三月十二日，此業據證人即本件
    舉發員警現職臺北縣政府警衛隊小隊長乙○○於本院調查時到庭確認無誤，核與
    異議人所提出之銀行存摺影本資料上於九十一年三月十二日確有多筆透過自動櫃
    員機（ＡＴＭ）提款轉帳紀錄相符；至異議人所提出之銀行存摺影本資料上雖記
    載九十一年三月十一日曾至本件舉發違規地點附近之花蓮區中小企業銀行板橋分
    行提領現金，惟此僅足證明異議人有於該日至上開銀行洽辦事務之事實，尚不能
    做為異議人未於九十一年三月十二日當天騎乘機車前至上開銀行洽辦事務之佐證
    ，合先敘明。
五、經查，本件異議人即受處分人甲○○確於九十一年三月十二日十時零五分許，騎
    乘車號：ＭＦＡ－一四五號重型機車，於行經臺北縣板橋市○○○路右轉文化路
    一段時，因駕車行經有燈光號誌管制之交岔路口闖紅燈，經警攔停告知違規事項
    且索驗證件，惟斯時異議人不服從警員之稽查，拒絕出示證件，嗣經警掣單逕行
    舉發之違規事實，業據證人即本件舉發員警現職臺北縣政府警衛隊小隊長乙○○
    到庭結證在卷，並有臺北縣政府警察局九十一年三月三十日北縣警交字第ＣＰ0
    000000號舉發通知單影本一紙、證人即本件舉發員警乙○○所拍攝庭呈之
    現場照片四幀及所繪製之現場圖一紙附卷可稽，復經臺北縣政府警察局新店分局
    查處無誤，有該分局九十一年九月十三日店警交裁字第０九一００二五三０九號
    書函影本一份在卷足參。觀諸證人即本件舉發員警現職臺北縣政府警衛隊小隊長
    乙○○於本院調查時到庭所證稱：「本件違規舉發單是我所舉發，違規時間確實
    是九十一年三月十二日，而非三月十一日，九十一年三月十二日當天，我在漢生
    西路、文化路口執行銀行守望勤務，我站在花蓮企銀門口發現漢生西路已經是紅
    燈，文化路是綠燈，所有的機車都已經停下來，但是異議人騎乘機車右轉文化路
    越過漢生西路的停止線，右轉到文化路上來，從文化路人行穿越道的盡頭、紅磚
    道的缺口騎乘上去，並將車子停在ＮＯＫＩＡ手機店前，因為漢生西路口不能紅
    燈右轉，而異議人屬於紅燈違規右轉的情形，所以我就請異議人拿出證件，但是
    異議人並未將證件拿出來就直接進入銀行，我跟著異議人進入銀行，我請他拿出
    證件，並告訴他說如果不拿出證件，還是可以逕行舉發，異議人當時說『隨便你
    』，所以我是回去再依照電腦資料逕行舉發，如果他有拿出證件來，我就會在紅
    單上登錄異議人的資料」之情節，復衡以證人即本件舉發員警乙○○與異議人素
    不相識，並無宿怨，亦無仇隙，應無甘冒自身觸犯偽證罪之風險而設詞誣攀異議
    人之理，堪認本件異議人於前述時、地確有前開違規事實無訛。再者，交通警員
    掣單舉發違反道路交通管理處罰條例所列之違規事實，本質上為行政處分，係公
    務員基於職務上權力，依法就特定之具體事件所為具有公法上效果之單方行政行
    為，基於公務員為公法上行為具有公信力之原則，該行政處分當可被推定為真正
    ，其據以依法處分之事實亦應認定為真正無誤。從而，本件異議人並未就執勤員
    警之舉發有誤提出相關證據以供調查，本院經查亦無任何證據足資證明執勤員警
    有何捏造事實違法取締之不法情事，則執勤員警本其維護交通秩序、安全職責所
    為之舉發，自應受到合法、正確之推定。綜上，異議人前開所辯，無非事後卸責
    之詞，要無足採。本件事證明確，異議人應確有上開違規行為無訛。是原處分機
    關據以援引上開規定，對異議人裁處罰鍰共計新臺幣四千八百元，並計違規點數
    共四點，於法並無違誤或不當之處，本件異議為無理由，應予駁回。
據上論斷，應依道路交通案件處理辦法第十九條，裁定如主文。
中      華      民      國    九  十  二  年    十  二  月  三  十  一  日
                                  臺灣板橋地方法院交通法庭
                                      法    官  高  奕  驤
右正本證明與原本無異。
如不服本裁定，應於裁定送達後五日內向本院提出抗告狀。
                                      書 記 官  廖  舜  宜
中      華      民      國    九  十  二  年    十  二  月  三  十  一  日


司法院資訊處製作；財團法人民間司法改革基金會備份。
